【裁判字號】    90,上易,900
【裁判日期】    900711
【裁判案由】    傷害
【裁判全文】
臺灣高等法院臺南分院刑事判決          九十年度上易字第九○○號         潛
      上  訴  人
      即  被  告  乙  ○  ○
右列上訴人因傷害案件，不服臺灣臺南地方法院九十年度易字第七○八號中華民國九
十年五月十五日第一審判決（起訴案號：臺灣臺南地方法院檢察署九十年度偵字第二
六九六號），提起上訴，本院判決如左：
      主      文
上訴駁回。
      事      實
一、乙○○與甲○○為夫妻，為家庭成員關係，於民國九十年一月十八日晚間七時四
    十五分許，在台南縣新化鎮竹子腳一○二之五號住處，因細故起口角，竟基於傷
    害之犯意，徒手毆打甲○○，其女兒丙○○聞聲出來勸架，乙○○仍繼續毆打，
    本應注意能注意而未注意，致傷及丙○○，使甲○○受有四肢多處瘀傷等傷害，
    丙○○受有左臉、左耳挫傷、輕微紅腫等傷害。
二、案經甲○○、丙○○訴由台南縣警察局新化分局報請臺灣臺南地方法院檢察署檢
    察官偵查起訴。
      理      由
一、前揭犯罪事實，業據被告乙○○於原審及本院審理時供認不諱，核與告訴人甲○○、丙○○指訴之情節大致相符，而告訴人甲○○、丙○○受有上揭傷害，並有
    國立成功大學附設醫院診斷證明書二紙附卷可稽，事證明確，被告犯行堪以認定
    。
二、核被告傷害甲○○之身體，所為係成立刑法第二百七十七條第一項之傷害罪。被
    傷害丙○○，係犯刑法第二百八十四條第一項之過失傷害罪。公訴人認被告傷害
    丙○○係成立刑法第二百七十七條第一項之傷害罪，然告訴人丙○○係被告乙○○之女兒，據被告於原審供述：平時很疼她，每天都載她上下課等詞，告訴人丙○○於警訊時亦供稱：「我爸爸平時不常打我，當時我爸爸在打我媽」等語，案
    發時告訴人丙○○年僅十三歲，被告應不會無原故即予毆打之理，是被告應非故
    意傷害丙○○，顯係被告及其妻甲○○爭吵之過程，不慎傷及女兒丙○○，公訴
    人起訴法條，尚有未洽，應予變更。原審審酌被告犯罪之動機、目的、手段、所
    生危害、與被害人之關係、及犯罪後之態度等一切情狀，適用刑事訴訟法第三百
    條，刑法第二百七十七條第一項、第二百八十四條第一項、第四十一條第一項前
    段、第五十一條第六款，罰金罰鍰提高標準條例第一條前段、第二條，分別量處
    傷害罪拘役四十日，過失傷害罪拘役二十日，並諭知如易科罰金以三百元折算一
    日之折算標準，及定應執行之刑為拘役五十五日，諭知如易科罰金以三百元折算
    一日之折算標準，以資懲儆。本院經核原判決認事用法，均無不合，量刑亦屬妥
    適。被告上訴意旨，指摘原判決量刑過重，為無理由，應予駁回。
三、據上論斷，應依刑事訴訟法第三百六十八條，判決如主文。
本案經檢察官許仲瑩到庭執行職務。
中  華  民  國      九  十      年        七        月      十  一      日
                                臺灣高等法院臺南分院刑事第五庭
                                    審判長法官  蔡    長    林
                                          法官  林    永    茂
                                          法官  李    文    福
右正本證明與原本無異。
不得上訴。
                                    法院書記官  李    培    薇
中  華  民  國      九  十      年        七        月      十  二      日
附錄本案論罪科刑法條全文：
刑法第二百七十七條第一項：
  傷害人之身體或健康者，處三年以下有期徒刑、拘役或一千元以下罰金。
刑法第二百八十四條第一項：
  因過失傷害人者，處六月以下有期徒刑、拘役或五百元以下罰金。致重傷者，處一
年以下有期徒刑、拘役或五百元下罰金。


司法院資訊處製作；財團法人民間司法改革基金會備份。
